ACORDAO-COMPLETO-2428150

ACÓRDÃO DE RELAÇÃO

ACÓRDÃO DE RELAÇÃO 10811/2020 ATA 34/2020 - PRIMEIRA CÂMARA

Acórdão 10811/2020-TCU-Primeira Câmara
Os ministros do Tribunal de Contas da União, reunidos em sessão da 1ª Câmara, com fundamento nos arts. 1º, V, e 39, II, da Lei 8.443/1992, no art. 260, § 1º, do RI/TCU, na forma do art. 143, II, do RI/TCU, e de acordo com os pareceres emitidos nos autos, ACORDAM, por unanimidade, em considerar legais e determinar o registro dos atos de concessão de pensão civil em favor dos beneficiários a seguir relacionados, fazendo-se a determinação seguinte, conforme proposto pelo Ministério Público de Contas (peça 15) , e encaminhar cópia da instrução da unidade técnica (peça 13) , assim como do parecer do parquet especializado (peça 15) à Superintendência Estadual da Funasa no Estado do Rio de Janeiro.
1. Processo TC-Processo 005.790/2020-4 (PENSÃO CIVIL) 
	1.1. Interessados: Andrea Regina Alves Goncalves (XXX.132.047-XX) ; Deli Duarte de Lima (XXX.635.667-XX) ; Edna Rocha Cabral (XXX.281.307-XX) ; Katia Regina Alves Goncalves (XXX.145.787-XX) ; Lucia Helena da Silva Gomes (XXX.558.737-XX) ; Lucilene Garcia Souza (XXX.747.837-XX) ; Maria Lucia Tavares Marques (XXX.925.337-XX) ; Marlene de Castro Souzedo Oliveira (XXX.327.687-XX) ; Ofélia Gonçalves Zaboti (XXX.087.557-XX) ; Therezinha de Araujo Farias (XXX.590.517-XX) ; Valeria Tadeu de Souza Pereira (XXX.192.604-XX) .
	1.2. Órgão/Entidade: Superintendência Estadual da Funasa no Estado do Rio de Janeiro.
	1.3. Relator: Ministro-Substituto Weder de Oliveira.
	1.4. Representante do Ministério Público: Procurador Rodrigo Medeiros de Lima.
	1.5. Unidade Técnica: Secretaria de Fiscalização de Pessoal (Sefip) .
	1.6. Representação legal: não há.
	1.7. Determinação: 
1.7.1. determinar à  Superintendência Estadual da Funasa no Estado do Rio de Janeiro que promova, no prazo de 30 (trinta) dias,  a revisão das pensões relativas aos atos de peças 5, 6, 7 e 11, que tem como instituidores: Antonio Rosa de Lima, CPF XXX.816.207-XX, Flávio de Oliveira, CPF XXX.891.997-XX, Joaquim Fereira Coelho, CPF XXX.200.827-XX, e Sinezio Ferreira Merques, CPF XXX.198.347-XX, em observância ao art. 2º da EC 70/2012 e conforme o entendimento definido no Acórdão 2553/2013-TCU-Plenário, encaminhando os respectivos atos de alteração, via e-Pessoal, para oportuna apreciação por esta Corte.

Primeira Câmara

Andrea Regina Alves Goncalves (XXX.132.047-XX); Deli Duarte de Lima (XXX.635.667-XX); Edna Rocha Cabral (XXX.281.307-XX); Katia Regina Alves Goncalves (XXX.145.787-XX); Lucia Helena da Silva Gomes (XXX.558.737-XX); Lucilene Garcia Souza (XXX.747.837-XX); Maria Lucia Tavares Marques (XXX.925.337-XX); Marlene de Castro Souzedo Oliveira (XXX.327.687-XX); Ofélia Gonçalves Zaboti (XXX.087.557-XX); Therezinha de Araujo Farias (XXX.590.517-XX); Valeria Tadeu de Souza Pereira (XXX.192.604-XX).

WEDER DE OLIVEIRA

não há.

Procurador Rodrigo Medeiros de Lima.

PENSÃO CIVIL (PCIV)

Secretaria de Fiscalização de Pessoal (Sefip).